# 国际财务报告准则相关的事项

提问人：zixun2022 时间：2023-02-02 00:36:
陈老师您好！
在学习国际财务报告准则-业务合并的过程中有些不太理解的地方向您请教。
1 、关于补偿性资产
关于补偿性资产， 我的问题是该补偿性资产产生时我理解只是被合并方股东的承诺，不应该在购买方的单体报表上进行计量吧，如果是这样在合并报表反映时是作为被收购方的资产去处理（因为会涉及到对商誉确认的金额上），还是通过调整分录进行录入到合并报表这个经济主体上呢，如果是同一控制企业存在补偿性资产的话如何进行会计处理呢。
2 、关于重新购买的权利。
重新购买的权利虽然是购买方控制的，是否只在合并报表上才反映出来呢，也就是反映在被购买方的可辨认的资产上，作为购买方的账上依然体现是长期股权投资，合并时才反映在合并报表上。
3 、无形资产
（ 1 ） 假如被并购方有一项许可协议， 5 年 500 万，每年 100 万元，购买日还剩两年，假如与市场有利的部分是100 万元，在确认被购买方这个无形资产的价值时，是只确认 100 万的无形资产呢。还是确认 300 万元的无形资产价值呢。还是分别确认 200 万元的无形资产，及 100 万元的其他无形资产类别呢。
4 、以职工为基础的股份支付
假如被收购方存在以职工为基础的股份支付
（ 1 ）被收购方给与期还没有结束的情况
假如，按照准则计算购买对价部分是 200 ，被收购方给预期还有两年，假如每年是 100 元的股份费用，替代奖励的增加部分是200.
我的问题是:
a，收购方是需要在单体报表上做出分录：借：长期股权投资，贷：资本公积，如果是的话，在合并抵消时，这部分会体现在商誉中，如何理解这种情况的商誉确认呢。
B，应该是不考虑这部分职工股份的价值，但是在被收购方单体报表中依然要存在一股份支付相关的账务处理情况（视为变更处理），是否可以这样理解呢，
（ 2 ）给予期结束的情况
假如给预期结束了，被收购方的职工股份没有被替换，那这时候收购方的单体报表如何考虑进行会计处理呢，另被收购方职工奖励依然存在，在评估时如何进行考虑呢

回答人：chenyiwei
1 、补偿性资产在哪个层面确认，首先取决于具体的补偿安排。如果是由补偿义务人补偿给收购方（母公司），则母公司个别报表层面也应确认补偿性资产，相应减少长期股权投资的初始成本；如果是补偿给被收购企业，则被收购企业自身报表中和收购方个别报表中都不确认补偿性资产，在合并报表层面再调整确认。
2 、重新购买的权利如何确认也是要看其具体安排，即重新取得的权利是否由收购方自身直接使用。如果是，则收购方个别报表中应体现，反之仅在合并报表层面体现。
3 、整体确认 300 万元，这是该项许可协议本身的完整公允价值。
4 、如果收购方并不是以自身权益工具结算，也不是直接接受服务方，则收购方个别报表层面无需处理，但在合并报表层面，需作为购买日全新授予子公司员工的一项股份支付进行会计处理。
这时候被收购方自身的报表按照公允价值评估时，应该是不考虑这部分职工股份的价值，但是在被收购方单体报表中依然要存在一股份支付相关的账务处理情况（视为变更处理）。